# 请教陈版主，有关于出售子公司合并报表处理

提问人：wx_5dba3aa5b69b 时间：2020-12-03 12:33:03
母公司出售子公司业务：出售前还有未实现销售部分，当时做是借：主营业务成本，贷：存货的，但是出售后不是这部分是不是当全部对外销售处理，账务处理为：借：存货，贷：未分配利润吗

回答人：chenyiwei
根据此前该内部交易的方向是顺流还是逆流，在合并报表层面的处理会有不同。参考：《瑞华研究 2010 ～ 2019 汇编》之“问题3-2-145（关于处置子公司涉及的内部交易未实现损益的处理）”。